【裁判字號】    98,審易,770
【裁判日期】    980731
【裁判案由】    竊盜
【裁判全文】
臺灣桃園地方法院刑事判決             98年度審易字第770號
公  訴  人  臺灣桃園地方法院檢察署檢察官
被      告  乙○○
上列被告因竊盜案件，經檢察官提起公訴（97年度偵字第18185
號、98年度偵字第4338號、第5263號、第6030號），被告於本院
準備程序進行中，就被訴事實為有罪之陳述，經本院告知簡式審
判程序意旨，並聽取公訴人及被告之意見後，本院裁定改依簡式
審判程序審理，茲判決如下：
    主  文
    乙○○共同攜帶兇器竊盜，累犯，處有期徒刑玖月；又共同
    竊盜，累犯，處有期徒刑柒月；又竊盜，累犯，處有期徒刑
    柒月；又共同攜帶兇器竊盜，累犯，處有期徒刑玖月，扣案
    之一字起子壹支沒收；又共同竊盜，累犯，處有期徒刑柒月
    。應執行有期徒刑貳年捌月，扣案之一字起子壹支沒收。
    事  實
一、乙○○前於民國95年間因連續施用第一級毒品案件，經本院
    以95年度訴字第573 號判決判處有期徒刑8 月確定；於同年
    間再因施用第二級毒品案件，經臺灣雲林地方法院以95年度
    虎簡字第433 號判決判處有期徒刑5 月確定，上開二罪嗣經
    臺灣雲林地方法院以95年度聲字第1266號裁定定其應執行刑
    為有期徒刑1 年確定，甫於96年5 月2 日縮刑期滿執行完畢
    （於本案構成累犯）。詎其仍不知悔改，竟因缺錢花用，而
    為下列竊盜犯行：
  (一)共同基於意圖為自己不法所有之犯意聯絡，於97年2 月7 日
    下午4 時許，由乙○○駕駛其不知情胞弟徐文明所有之牌照
    號碼為MI-231 8號之自用小客車，搭載黃國昭（由臺灣桃園
    地方法院檢察署檢察官另行分案偵辦）前往新竹縣湖口鄉○
    ○路108 號，下車後由黃國昭持客觀上足供兇器使用之鐵鎚
    敲打該處之階梯止滑銅條，再由乙○○以徒手將銅條折斷之
    方式，共同竊得丁○○所有之銅條5 條得手。
  (二)復共同基於意圖為自己不法所有之犯意聯絡，於97年3 月2
    日下午1 時50分許，由乙○○駕駛其不知情胞弟徐文明所有
    之牌照號碼為KS-1095 號之自用小客車，搭載某真實姓名年
    籍不詳綽號「阿國」之成年男子前往新竹縣寶山鄉○○路
    424 號之1 寶斗福德宮，下車後二人以徒手搬運之方式竊得
    己○○所保管之銅製香爐1 具，得手後變賣朋分花用。
  (三)再意圖為自己不法之所有，於97年5 月7 日上午11時20 分
    許，駕駛其不知情胞弟徐文明所有之牌照號碼為MI-2318 號
    之自用小客車，前往桃園縣觀音鄉大潭村黃氏宗祠，徒手竊
    得戊○所保管之銅製香爐3 具、銅製蠟燭台8 座及銅製茶杯
    座3 組等物得手。
  (四)另共同基於意圖為自己不法所有之犯意聯絡，於97年7 月1
    日凌晨3 時50分許，先由黃智鈺（由臺灣桃園地方法院檢察
    署檢察官另行分案偵辦）駕駛自其伯父黃鑾輝處竊來之牌照
    號碼為0021-RG 號之自用小貨車，乙○○與黃國昭則騎乘牌
    照號碼不詳之機車，一同至桃園縣新屋鄉○○○路○ 段1165
    號永安漁港觀景樓，於黃智鈺交付上開貨車及鑰匙，換乘上
    開機車離去後，乙○○與黃國昭即共同以客觀上足供兇器使
    用乙○○所有之一字起子撬開甲○○所保管之防滑銅條共
    133 條竊取之，得手後將銅條搬運至上開貨車上，旋遭巡邏
    員警發覺有異，加以追捕而查獲，並扣得上開乙○○所有供
    本件竊盜所用之一字起子1 支。
  (五)又共同基於意圖為自己不法所有之犯意聯絡，於97年10月1
    日晚間11時許，由乙○○騎乘牌照號碼不詳之重型機車搭載
    黃智鈺前往桃園縣大園鄉北港村2 鄰2-9 號玄明宮前，以乙
    ○○下車徒手竊取，黃智鈺把風之行為分擔方式，共同竊得
    丙○○所保管之香爐龍形耳朵1 支。嗣經警分別循線查獲。
二、案經桃園縣政府警察局楊梅分局、大園分局報告暨新竹縣政
    府警察局竹北分局、竹東分局報由臺灣新竹地方法院檢察署
    呈請臺灣高等法院檢察署檢察長令轉臺灣桃園地方法院檢察
    署檢察官偵查起訴。
    理  由
一、本案被告乙○○所犯之罪，並非法定刑為死刑、無期徒刑或
    最輕本刑3 年以上有期徒刑之罪，亦非高等法院管轄第一審
    之案件，而被告於準備程序中就被訴事實已為有罪之陳述，
    經本院告知簡式審判程序之旨，並聽取公訴人及被告之意見
    後，本院乃依刑事訴訟法第273 條之1 第1 項規定，裁定進
    行簡式審判程序，合先敘明。
二、上揭事實業據被告乙○○於偵查及本院審理時均坦承不諱，
    核與被害人丁○○、己○○、戊○、甲○○及丙○○分別於
    警詢及偵查時之指述，證人即同案共犯黃智鈺、證人袁倫輝
    、黃鑾輝、徐文明、黃萬隆分別於警詢及偵查時之證述情節
    相符，復有桃園縣政府警察局楊梅分局扣押筆錄、扣押物品
    目錄表、桃園縣政府警察局大園分局大園派出所受理各類案
    件紀錄表、桃園縣政府警察局大園分局現場勘察報告各1 份
    、贓物認領保管單、車籍查詢- 基本資料查詢畫面各2 紙、
    監視器翻拍照片8 張、現場及扣案物品照片40張等附卷可稽
    ，足認被告前開任意性自白與事實相符，堪以採信。綜上，
    本件事證明確，被告犯行已堪認定，應依法論罪科刑。
三、核被告上開事實欄一(一)(四)所為，均係犯刑法第321 條第1 項
    第3 款之攜帶兇器竊盜罪；上開事實欄一(二)(三)(五)所為，均係
    犯刑法第320 條第1 項之竊盜罪。另被告就上開事實欄一(一)
    (二)(四)(五)之竊盜犯行分別與黃國昭、某真實姓名年籍不詳綽號
    「阿國」之成年男子及黃智鈺有犯意聯絡、行為分擔，均為
    共同正犯。被告先後五次竊盜犯行，犯意各別，行為互殊，
    應予分論併罰。又被告有如上開事實欄一所載之科刑及執行
    紀錄，有臺灣高等法院被告前案紀錄表1 份在卷可佐，其受
    徒刑執行完畢後5 年內，故意再犯本件有期徒刑以上之數罪
    ，均為累犯，皆應依刑法第47條第1 項之規定，加重其刑。
    爰審酌被告正值青壯年，不思以正當手段獲取財物，竟圖不
    勞而獲為本案竊盜犯行，危害社會治安及被害人之權益，所
    為非是，並衡其犯罪之動機、目的、手段、犯後態度及所竊
    取財物之價值等情，分別量處如主文所示之刑，並定其應執
    行之刑，以示懲儆。至扣案之一字起子1 支，為被告所有供
    本件竊盜犯行所用之物，爰依刑法第38條第1 項第2 款宣告
    沒收；另扣案之手套1 只及鑰匙一串，被告否認與本案有關
    ，復查無證據證明與本案竊盜犯行有直接相關，均不予宣告
    沒收。
據上論斷，應依刑事訴訟法第273 條之1 第1 項、第299 條第1
項前段，刑法第321 條第1 項第3 款、第320 條第1 項、第28條
、第47條第1 項、第38條第1 項第2 款、第51條第5 款，刑法施
行法第1 條之1 第1 項、第2 項前段，判決如主文。
本案經檢察官王惟琪到庭執行職務。
中    華    民    國    98    年    7    月     31    日
                        刑事庭  法  官  鍾雅蘭
以上正本證明與原本無異。
如不服本判決，得自收受送達之翌日起10日內向本院提出上訴狀
（應附繕本），其未敘述上訴理由者，應於上訴期間屆滿後20日
內補提理由書狀於本院，上訴於臺灣高等法院。
                                書記官  楊郁馨
中    華    民    國    98    年    7    月     31    日
附錄本案論罪科刑法條：
中華民國刑法第321條
犯竊盜罪而有左列情形之一者，處六月以上、五年以下有期徒刑
：
一、於夜間侵入住宅或有人居住之建築物、船艦或隱匿其內而犯
    之者。
二、毀越門扇、牆垣或其他安全設備而犯之者。
三、攜帶兇器而犯之者。
四、結夥三人以上而犯之者。
五、乘火災、水災或其他災害之際而犯之者。
六、在車站或埠頭而犯之者。
前項之未遂犯罰之。
中華民國刑法第320條
意圖為自己或第三人不法之所有，而竊取他人之動產者，為竊盜罪
，處五年以下有期徒刑、拘役或五百元以下罰金。
意圖為自己或第三人不法之利益，而竊佔他人之不動產者，依前項
之規定處斷。
前二項之未遂犯罰之。


司法院資訊處製作；財團法人民間司法改革基金會備份。
